【裁判字號】    92,交聲,540
【裁判日期】    921229
【裁判案由】    聲明異議
【裁判全文】
臺灣臺南地方法院交通事件裁定                    九十二年度交聲字第五四號
    移 送機 關  臺南監理站
    受 處分 人  甲○○
    即 異議人
右列受處分人因違反道路交通管理處罰條例案件，對於交通部公路總局嘉義區監理所
臺南監理站於民國九十二年九月三日所為之裁決處分（處分案號：嘉監南字第裁七四
—ＨＡ0000000號），聲明異議，本院裁定如左：
    主  文
異議駁回。
    理  由
一、本件原處分意旨略以：受處分人即異議人甲○○於民國九十二年六月二十八日凌
    晨零時二十五分許駕駛所有之車牌號碼ＯＰ—六九０八號自小客車，途經速限六
    十公里之台中縣大里市○○路○段四六八號前時，為警以電腦雷達自動照相測速
    器測獲該輛自小客車之行車時速高達九十四公里，已超速三十四公里，經台中縣
    警察局交通隊警員逕行開單舉發，移送機關即交通部公路總局嘉義區監理所臺南
    監理站，復以違規事實明確，乃依道路交通管理處罰條例第四十條第一項、、第
    六十三條第一項第一款之規定，裁處異議人罰鍰新台幣二千二百元並記違規點數
    一點等語。
二、受處分人即異議人甲○○則辯稱：其於九十二年五月二十七日業已將前開自小客
    車售予郭晉展，是本件舉發單上所載之上開違規時間，應係郭晉展駕駛該輛自小
    客車違規超速，其並非本件違規超速之汽車駕駛人，自不能對其裁罰等語。
三、按汽車駕駛人，行車速度超過規定之最高時速者，處新台幣一千二百元以上二千
    四百元以下罰鍰；次按汽車駕駛人之行為有道路交通管理處罰條例第七條之二第
    一項情形之一，當場不能或不宜攔截製單舉發者，得對汽車所有人逕行舉發處罰
    ；逕行舉發違反道路交通管理事件，汽車所有人逾通知單之應到案日不到案或不
    告知違規駕駛人之姓名、年籍、地址者，始得依道路交通管理處罰條例第八十五
    條第三項規定處罰汽車所有人；本條例關於車輛駕駛人之處罰，如應歸責於車輛
    所有人者，處罰車輛所有人，道路交通管理處罰條例第七條之二第一項、第八十
    五條第三項及違反道路交通管理事件統一裁罰基準及處理細則第二十四條分別定
    有明文。是由上開規定可知，行車超速違規行為原係以「汽車駕駛人」為裁罰之
    對象，而「汽車所有人」未必是交通違規事件之受處分人，僅於收受舉發通知單
    後逾期不到案且未告知違規駕駛人姓名、年籍、地址時，「汽車所有人」始因此
    項可歸責事由，成為道路交通管理處罰條例裁罰之對象。
四、經查：
（一）本件異議人所有之車牌號碼ＯＰ─六九０八號自小客車，有於九十二年六月二
      十八日凌晨零時二十五分許，在行經速限六十公里之台中縣大里市○○路○段
      四六八號前，為警以電腦雷達自動照相測速器測獲該輛自小客車之行車時速高
      達九十四公里，已超速三十四公理之違規事實，有台中縣警察局中縣警交相字
      第ＨＡ0000000號舉發違反道路交通管理事件通知單一紙及違規測速照
      片一張附卷可參，是異議人之自小客車有於前述時、地經人駕駛而行車速度超
      速之違規事實，應可認定。
（二）次查，本件中縣警交相字第ＨＡ0000000號違規單通知聯，已於九十二
      年七月十五日以大宗掛號郵寄，經異議人之弟弟謝銀福於九十二年七月十六日
      簽收等情，亦有台中縣警察局九十二年十一月二十一日中縣警交字第０九二０
      ０七五一四四號函暨檢送之簽收清單等資料附卷可佐，足見前開台中縣警察局
      中縣警交相字第ＨＡ0000000號舉發違反道路交通管理事件通知單業已
      合法送達予異議人甚明。
（三）再者，異議人未於舉發違反道路交通管理事件通知單上指定之應到案日期即九
      十二年八月十八日前到案，且未於前開應到案日期前向臺南監理站告知本件實
      際違規駕駛人姓名、身分證統一編號及住址等年籍資料乙節，亦有交通部公路
      總局嘉義區監理所臺南監理站九十二年十一月六日嘉監南字第０九二００二四
      八一０號函一紙附卷可憑，是縱認本件異議人並非實際駕車超速違規者，然前
      開舉發違反道路交通管理事件通知單既已合法送達於異議人，異議人逾期未到
      案，且未告知違規駕駛人姓名、年籍、地址，揆諸前開說明，自已違反道路交
      通管理事件統一裁罰基準及處理細則第二十四條之規定，而應為道路交通管理
      處罰條例裁罰之對象。
五、綜上所述，本件受處分人即異議人甲○○收受舉發違反道路交通管理事件通知單
    後，因逾期未到案，且未告知違規駕駛人姓名、年籍、地址等情既可認定，移送
    機關即交通部公路總局嘉義區監理所臺南監理站乃引用道路交通管理處罰條例第
    四十條第一項及第六十三條第一項之規定，並參酌違反道路交通管理事件統一裁
    罰基準表之相關內容，而裁處異議人罰鍰新台幣二千二百元，並記違規點數一點
    ，於法尚難認為有所違誤，本件異議人之異議經核並無理由，應予以駁回。
據上論斷，應依道路交通案件處理辦法第十九條，裁定如主文。
中      華      民      國    九十二    年     十二     月     二十九   日
                                     臺灣臺南地方法院交通法庭
                                             法  官   鄭燕璘
右正本證明與原本無異。
如不服本裁定應於送達後五日內向本院提出抗告狀。
                                             書記官   陳金堂
中      華      民      國    九十二    年     十二     月     三十一   日


司法院資訊處製作；財團法人民間司法改革基金會備份。
